# 企业是否处于试生产状态判定

提问人：jiangzekuan 时间：2022-07-04 15:48:42
被审计单位属于固定废物处置企业，处置方法使用的是高温焚烧处理，目前企业处置固体废物后经第三方检测达标后才可以委托第三方进行再处理，目前企业处置固体废物遗留的废渣存在达标的，也有不达标的，对于不达标的固体废物通过继续焚烧处理能够使不达标的废渣变成达标的，然后进行下一步处理，企业焚烧车间由于炉内耐火砖的问题不能够长期持续焚烧，企业对这个问题正在进行整改，请教陈版主，该企业当前是应当认定为试运行期间，还是认定为生产车间的大修理？

回答人：chenyiwei
从主帖信息看，目前焚烧处理废渣尚不达标，需进行额外的焚烧处理才能达标，但是“企业焚烧车间由于炉内耐火砖的问题不能够长期持续焚烧，企业对这个问题正在进行整改”。如果该设备从未达到过其原设计和相关技术规范规定的应有状态，则可以认为是尚未达到预定可使用状态（试运行期间）。而不是大修理。
另一个可以考虑的因素是：在目前状态下，处理能力、实际处理量、处理后的达标率等指标距离设计要求还有多远？